臺北高等行政法院裁定
111年度簡上再字第13號
聲  請  人  詹大為                                                                                   
相  對  人  財政部臺北國稅局                            
代  表  人  宋秀玲（局長）          
上列聲請人與相對人間綜合所得稅事件，聲請人對於中華民國11
1年1月26日本院110年度簡上再字第45號裁定，以行政訴訟法第2
73條第1項第9款、第10款為由，聲請再審，本院裁定如下：
    主  文
再審之聲請駁回。
再審訴訟費用由聲請人負擔。
    理  由
一、按對於確定裁定聲請再審，應依行政訴訟法第283條準用同
    法第277條第1項第4款之規定表明再審理由，此為必須具備
    之程式。所謂表明再審理由，必須指明確定裁定有如何合於
    行政訴訟法第273條所定再審事由之具體情事，始為相當。
    倘僅泛言有再審事由而無具體情事者，仍難謂已合法表明再
    審理由，所為再審之聲請，即屬不合法。上開規定，依同法
    第236條之2第4項準用283條規定，於簡易訴訟程序準用之。
二、本件聲請人前因與相對人間有關綜合所得稅事件循序提起行
    政訴訟，經臺灣臺北地方法院109年度稅簡字第15號行政訴
    訟判決駁回後，聲請人提起上訴，經本院110年度簡上字第1
    01號裁定駁回上訴而告確定。聲請人嗣主張上開確定裁定有
    行政訴訟法第273條第1項第9款、第10款之再審理由，向本
    院聲請再審，經本院110年度簡上再字第25號裁定（下稱前
    確定裁定）駁回。聲請人再就前確定裁定向本院聲請再審，
    經本院110年度簡上再字第45號裁定（下稱原確定裁定）駁
    回，聲請人不服，以原確定裁定有行政訴訟法第273條第1項
    第9款、第10款之再審理由，提起本件再審之聲請。
三、聲請意旨略以：綜合所得稅結算申報書關於一般扣除額及標
    準扣除額內容記載，違反所得稅法第17條第1項第2款納稅義
    務人就下列標準扣除額與列舉扣除額擇一減除外，並減除特
    別扣除額之規定，又上開所得稅法第17條第1項第2款第1目
    標準扣除額有配偶加倍扣除之規定，與78年12月30日修正後
    所得稅法第17條第1項第1款但書、納稅者權利保護法施行細
    則第3條第1項、所得稅法第5條第1項等規定不符，依司法院
    釋字第318號解釋意旨，乃違反租稅公平原則云云。經核其
    聲請狀內表明之再審理由，無非說明聲請人對於前訴訟程序
    確定裁判不服之理由，對於原確定裁定以其未合法表明再審
    理由而駁回其聲請，究有如何合於行政訴訟法第273條第1項
    第9款「為判決基礎之證物係偽造或變造」、第10款「證人
    、鑑定人或通譯就為判決基礎之證言、鑑定或通譯為虛偽陳
    述」再審事由之具體情事，則未據敘明，依上開規定及說明
    ，其聲請於法不合，應予駁回。又聲請人對原確定裁定所為
    再審聲請既不合法，自無庸審究前此歷次裁判有無再審理由
    ，附此敘明。
四、據上論結，本件再審聲請為不合法。依行政訴訟法第236條
    之2第4項、第283條、第278條第1項、第104條、民事訴訟法
    第95條、第78條，裁定如主文。
中　　華　　民　　國　　111 　年　　4 　　月　　27  　日
                    臺北高等行政法院第四庭
                              審判長法  官　高  愈  杰
                                  　法  官　李  君  豪
                                    法  官　楊  坤  樵
上為正本係照原本作成。
不得抗告。
中　　華　　民　　國　　111 　年　　4 　　月　　27　　日
　　　　　　　　　　　　　　　      書記官　何  閣  梅